臺灣高雄地方法院刑事判決　　　　　　　　　　　　九十三年度訴字第二四五三號
　　公　訴　人　臺灣高雄地方法院檢察署檢察官
　　被　　　告　乙○○　男　五.
右列被告因違反毒品危害防制條例案件，經檢察官提起公訴（九十三年度毒偵字第二
五七九號），暨移送併案審理（九十三年度毒偵字第五０一七、五七五四號），嗣因
被告就被訴事實為有罪之陳述，經本院合議庭裁定由受命法官獨任適用簡式審判程序
審理，本院判決如左：
    主  文
乙○○連續施用第一級毒品，累犯，處有期徒刑壹年貳月，扣案第一級毒品海洛因（
分別驗後淨重零點參陸公克、空包裝重零點貳肆公克；驗後淨重零點零陸公克、空包
裝重零點貳參公克）、均殘留第一級毒品海洛因之注射針筒、鏟子各壹支、夾鏈袋柒
個均沒收銷燬之。
    事  實
一、乙○○前因違反肅清煙毒條例等案件，經本院以八十六年度訴字第六０九號判處
    有期徒刑三年六月及六月，應執行有期徒刑三年十月確定，入監服刑後，於民國
    八十八年三月二十四日假釋出監，又因案經撤銷假釋，應執行殘刑有期徒刑一年
    八月二十四日，甫於九十年九月二十五日縮短刑期執行完畢。復於八十八年間，
    因施用毒品案件，經本院裁定送觀察、勒戒後，認有繼續施用毒品之傾向，再裁
　　定令入戒治處所，施以強制戒治，嗣經停止戒治，交付保護管束，於八十九年六
  　月九日保護管束期滿，經臺灣高雄地方法院檢察署檢察官於同年月十七日以八十
    九年度戒毒偵字第六七三號為不起訴處分確定。再於九十二年間，因施用毒品案
    件，經本院裁定令入戒治處所，施以強制戒治，於九十三年一月九日因毒品危害
    防制條例修正經釋放，並經本院於同年三月三十一日以九十三年度訴字第三二三
    號判處有期徒刑一年及四月，應執行有期徒刑一年二月，於同年五月十日確定（
    既判力之時間效力範圍至同年三月三十一日止）。詎仍不知悔改，於五年內復基
    於施用第一級毒品之概括犯意，自九十三年四月一日起同年九月二十四日止，連
    續在高雄縣鳳山市○○路七六號之住處，以將海洛因摻水用針筒注射入體內之方
    式，施用第一級毒品海洛因多次，嗣先後(1)於同年五月十七日晚上六時許，在上
    開住處外，為警查獲其持有殘留第一級毒品海洛因之注射針筒一支後，再經其同
    意進入上開住處執行搜索，因而查獲第一級毒品海洛因（驗後淨重零點三六公克
    、空包裝重零點二四公克）及均殘留第一級毒品海洛因之夾鏈袋六個；(2)於同年
    七月三日下午一時許，經警持搜索票前往上開住處執行搜索，因而查獲均殘留第
    一級毒品海洛因之夾鏈袋一個及鏟子一支；(3)於同年九月二十五日下午五時十五
    分許，在高雄縣鳳山市○○街與民生路口，為警查獲其持有第一級毒品海洛因（
    驗後淨重零點零六公克、空包裝重零點二三公克）。
二、案經高雄縣警察局鳳山分局報告臺灣高雄地方法院檢察署檢察官偵查起訴暨移送
    併案審理。
    理  由
一、按本件被告乙○○所犯係死刑、無期徒刑、最輕本刑為三年以上有期徒刑以外之
    罪，其於準備程序就前揭被訴事實為有罪之陳述，經受命法官告知簡式審判程序
    之旨，並聽取其與公訴人之意見後，本院認無不得或不宜改依簡式審判程序進行
    之情事，依刑事訴訟法第二百七十三條之一第一項、第二百八十四條之一規定，
    裁定本件由受命法官獨任進行簡式審判程序，合先敘明。
二、右揭犯罪事實，業據被告於本院審理中坦承不諱，且被告先後於九十三年五月十
    七日、同年七月三日、同年九月二十五日為警查獲後所採集之尿液，經送驗結果
    ，均呈嗎啡陽性反應，分別有高雄縣政府衛生局九十三年五月二十四日九三煙檢
    字第九七六號、同年七月二十二日九三煙檢字第一四七五號、同年十月八日九三
    煙檢字第二二七一號煙毒尿液檢驗成績書暨姓名對照表各一份附卷可稽。再者，
    於九十三年五月十七及同年九月二十五日扣案之白粉，經送驗結果，均含第一級
    毒品海洛因成分，分別(1)驗後淨重零點三六公克、空包裝重零點二四公克、(2)驗
    後淨重零點零六公克、空包裝重零點二三公克，有法務部調查局九十三年七月二
    日調科壹字第二二００一七三七九號、同年十一月十五日調科壹字第二二００一
    八三九六號鑑定通知書各一份在卷可查。另於九十三年五月十七日扣案之注射針
    筒一支、夾鏈袋六個，及於同年七月三日扣案之夾鏈袋一個、鏟子一支，經送驗
    結果，均呈海洛因陽性反應，亦有高雄醫學大學附設中和紀念醫院九十三年十月
    十九日報告編號：九三一０─一一七、一一六、一一二、一一三號檢驗報告各一
    份存卷足憑。綜上足認，被告前揭自白與事實相符，應堪採為被告有罪之證據，
    則被告右揭連續施用第一級毒品海洛因多次之犯行，堪以認定。
三、查被告前於八十八年間，因施用毒品案件，經本院裁定送觀察、勒戒後，認有繼
    續施用毒品之傾向，再裁定令入戒治處所，施以強制戒治，嗣經停止戒治，交付
　　保護管束，於八十九年六月九日保護管束期滿，經臺灣高雄地方法院檢察署檢察
  　官於同年月十七日以八十九年度戒毒偵字第六七三號為不起訴處分確定；又於九
    十二年間，因施用毒品案件，經本院裁定令入戒治處所，施以強制戒治，於九十
    三年一月九日因毒品危害防制條例修正經釋放，並經本院於同年三月三十一日以
    九十三年度訴字第三二三號判處有期徒刑一年及四月，應執行有期徒刑一年二月
    ，於同年五月十日確定，此有臺灣高等法院被告全國前案紀錄表、本院九十三年
    度訴字第三二三號判決書、刑事書記官辦案進行簿各一份在卷足按，則被告於前
    案強制戒治執行完畢釋放後，五年內再犯本件毒品危害防制條例第十條第一項之
    罪，犯罪事證明確，應依法論科。
四、查海洛因係毒品危害防制條例第二條第二項所稱之第一級毒品，不得非法持有、
    施用。是核被告所為，係犯毒品危害防制條例第十條第一項之施用第一級毒品罪
    。其施用第一級毒品前後，持有海洛因之低度行為，應為施用之高度行為所吸收
    ，不另論罪。又被告先後多次施用第一級毒品之犯行，時間緊接，犯罪構成要件
    相同，顯係基於概括犯意反覆為之，應依連續犯之規定論以一罪，並依法加重其
    刑。被告前因違反肅清煙毒條例等案件，經本院以八十六年度訴字第六０九號判
　　處有期徒刑三年六月及六月，應執行有期徒刑三年十月確定，入監服刑後，於民
  　國八十八年三月二十四日假釋出監，又因案經撤銷假釋，應執行殘刑有期徒刑一
    年八月二十四日，甫於九十年九月二十五日縮短刑期執行完畢，有前揭臺灣高等
    法院被告全國前案紀錄表可參，其受有期徒刑之執行完畢，五年以內再犯本件有
    期徒刑以上之罪，為累犯，依法加重其刑，並依法遞加之。公訴人雖僅就被告自
    九十三年四月一日起至同年五月十六日止，連續施用第一級毒品海洛因多次之犯
    行提起公訴，惟被告其餘如事實欄所載連續施用第一級毒品海洛因多次之犯行，
    與前揭起訴並經本院論罪之施用第一級毒品罪間有連續犯之裁判上一罪關係，已
    如前述，為起訴效力所及，本院自應併予審理。爰審酌被告前因施用毒品，先後
    經觀察、勒戒、強制戒治及法院判刑確定，仍未戒絕毒品，再犯本件施用毒品犯
    行，顯見其毫無悔改之意，有失政府制定毒品危害防制條例之立法美意，實不宜
    寬貸，惟念其施用毒品乃自戕一己之身體健康，尚未害及他人，犯後亦坦承犯行
    ，態度良好一切情狀，量處如主文所示之刑。扣案第一級毒品海洛因（分別驗後
    淨重零點三六公克、空包裝重零點二四公克；驗後淨重零點零六公克、空包裝重
    零點二三公克），包裝袋與海洛因無法析離；及均殘留第一級毒品海洛因之注射
    針筒、鏟子各一支、夾鏈袋七個，亦難與海洛因析離，均屬查獲之第一級毒品，
    爰依毒品危害防制條例第十八條第一項前段規定，均宣告沒收銷燬之。
據上論斷，應依刑事訴訟法第二百七十三條之一第一項、第二百八十四條之一、第二
百九十九條第一項前段，毒品危害防制條例第十條第一項、第十八條第一項前段、第
二十三條第二項，刑法第十一條、第五十六條、第四十七條，判決如主文。
本案經檢察官甲○○到庭執行職務。
中　　　華　　　民　　　國　　九十四　　年　　　二　　　月　　二十五　　日
                                  臺灣高雄地方法院刑事庭
                                        法　　　官  王雅苑
右正本證明與原本無異。
如不服本判決，應於收受送達後十日內向本院提出上訴書狀。
　　　　　　　　　　　　　　　　　　　　書  記  官  林志衡
中　　　華　　　民　　　國　　九十四　　年　　　二　　　月　　二十五　　日
附錄法條：
毒品危害防制條例第十條第一項
施用第一級毒品者，處六月以上五年以下有期徒刑。
